臺灣高等法院高雄分院刑事裁定　　　　　　　　　　九十三年度交抗字第一二九號
　　抗　告　人
　　即受處分人　　甲○○
右列抗告人因違反道路交通管理處罰條例聲明異議案件，不服臺灣高雄地方法院中華
民國九十三年十一月二十五日裁定（九十三年度交聲字第五九一號），提起抗告，本
院裁定如左：
    主  文
抗告駁回。
    理  由
一、本案經本院審理結果，認原審裁定並無不當，應予維持，並引用原審裁定書之理
    由。
二、抗告意旨略以：抗告人因赴佛光山法會，欲駛入十號國道未上匝道之前，於下方
    平面道路停候，於綠燈亮起後，最前方車輛拒不行進，疑有故障妨害交通之情形
    ；抗告人緊急下使用該道路右側路肩，當時全無意圖危害他人安全，或以高速在
    路肩超車等行為，另依據高市交通局裁決處之申訴紀錄檔案抗告人已遵照法定期
    限向該裁決處陳情後，並循序向法院提出異議進行中，無故意逾期自不該承受逾
    期加倍裁罰情事。
三、經查，抗告人被舉發之違規地點，係屬高速公路交通管制規則所指之匝道，此經
    原審明；而抗告人自認前方車遲不前進，因而行駛路肩，此已違高速公路交通
    管制規則第九條第一項第二款規定，殊不問該行駛路肩是否高速，是否意圖危害
    他人；又行駛於高速公路而不遵管制之規定者，處汽車駕駛人三千元以上六千元
    以下罰鍰，道路交通管理處罰條例第三十三條第一項定有明文，高雄市政府因而
    裁罰六千元之處分，並未逾越法定處罰標準，自無不當，原審予以維持，洵屬合
    法；抗告人仍執陳詞指摘原裁定不當為無理由，應予駁回。
據上論斷，應依道路交通案件處理辦法二十六條、刑事訴訟法第四百十二條裁定如主
文。
中　　　華　　　民　　　國　　九十三　　年　　 十二 　　月　　二十八　　日
                                  臺灣高等法院高雄分院刑事第一庭
                                        審判長法官  郭雅美
                                              法官  張意聰
                                              法官  江泰章
右正本證明與原本無異。
不得再抗告。
                                     　　　 書記官  陳金卿
中    華    民    國     九十三     年      十二        月   二十九     日
                                                                        Ｆ
附件：
臺灣高雄地方法院刑事裁定　　　　　　　　　　　　九十三年度交聲字第五九一號
　　原處分機關　高雄市政.
　　異　議　人
　　即受處分人　甲○○
右列受處分人因違反道路交通管理處罰條例案件，對於高雄市政府九十三年十月一日
所為之處分（處分案號：高市府交裁字第裁三二－Ｚ00000000號），聲明異
議，本院裁定如左：
    主  文
異議駁回。
    理  由
一、本件異議人即受處分人聲明異議意旨略以：異議人於民國九十三年二月一日因路
    肩超車遭攔檢罰款，惟當時係因最前方車輛拒不通行，其未趕赴佛光山法會，於
    緊急狀況下使用該道路右側路肩，當時全無危害他人意圖，且違規地點亦非匝道
    ，其已依法定期限陳情，仍經原處分機關援引道路交通管理處罰條例第三十三條
    裁罰，為此爰依法聲明異議云云。
二、按汽車行駛高速公路，不得在路肩上行駛，利用路肩超越前車或倒車；又汽車行
    駛於高速公路或設站管制之道路，而不遵管制之規定者，處汽車駕駛人新台幣三
  千元以上六千元以下罰鍰，高速公路交通管制規則第九條第一項第二款及道路交
    通管理處罰條例第三十三條第一項分別定有明文。且汽車駕駛人駕駛汽車違反道
    路交通管理處罰條例第三十三條規定者，除應依該條所規定之罰鍰處罰外，並應
    予記違規點數一點，道路交通管理處罰條例第六十三條第一項第一款亦有明文。
三、經查：本件異議人甲○○於九十三年二月一日十五時二十分，駕駛車號ＺＦ－五
    七五一號自用小客車行至國道十號東向西道一二點九公里處，因利用路肩超車（
    單一車道），經內政部警政署國道公路警察局第八警察隊執勤員警當場告知違規
    行為，並以九十三年二月一日公警局交字第Ｚ00000000號舉發違反道路
    交通管理事件通知單逕予舉發，惟異議人並未於九十三年二月十六日前自動繳納
    罰鍰，亦未到案聽候裁決，經原處分機關於九十三年十月一日以高市交裁字第三
    二－Ｚ00000000號裁決書罰鍰新台幣（下同）六千元，並記違規點數一
    點等節，此有前述舉發違反道路交通管理事件通知單及裁決書各乙份附卷可稽。
    至異議人雖以前開情詞提出異議，惟查：
  (一)異議人於接獲前述內政部警政署國道公路警察局第八警察隊公警局交字第Ｚ00
    000000號舉發違反道路交通管理事件通知單後，未經裁罰前即向高雄市政
    府交通局交通事件裁決處提出陳情，嗣經高雄市政府交通局轉請原舉發單位查明
    事實逕復異議人，經原舉發單位函覆本件係執勤員警發現異議人車輛在儀控燈號
    前，未依序連貫停車，卻利用路肩超越前車，經當場告知違規行為後，予以摯單
    舉發，異議人違規行為屬實等情，有高雄市政府交通局交通事件裁決處受理民眾
    交通違規申訴紀錄表及內政部警政署國道公路警察局第八警察隊九十三年二月二
    十四日公警國八交訴字第○九三○○○○二七三號函各乙份在卷可查。
  (二)又執行本件告發勤務之內政部警政署國道公路警察局第八警察隊警員任永化亦到
    庭結證：當時伊等是執行巡邏勤務，位置約在燕巢交流道，發現異議人利用路肩
    行駛，超越前車，當時車道上正規行駛之車輛都接續停住，只有異議人的車輛在
    路肩部分行駛，雖異議人稱前方車輛故障無法通行，但如果有事故，伊無線電可
    以聽到勤務中心通報，惟當時並無通報等語。而證人即舉發人任永化與異議人既
    無怨隙，應無故意為虛偽不實陳述之理。況交通警察掣單舉發違反道路交通管理
    處罰條例所列之違規事實，本質上為行政處分，係公務員基於職務上之權力，依
    法就特定之具體事件所為之具公法上效果之單方行政行為，基於公務員為公法上
    行為具有公信力之原則，該行政行為當可被推定為真正，其據以依法處分之事實
    認定亦為正確無誤。且上開舉發違反道路交通管理事件通知單所載違規地點，經
    本院依職權向交通部臺灣區○道○○○路局函詢之結果，依據「高速公路交通管
    制規則」第二條第一項第十一款規定：「十一、匝道：指交流道中為加減速車道
    及主線車道與其他道路間之連接部分」，本件舉發違規地點，確係位於國道匝道
    無訛乙節，亦有交通部臺灣區○道○○○路局九十三年十一月十七日管字第○九
    三○○二八二三七號函乙份附卷可稽。是異議人確有於前揭舉發時、地違規利用
    路肩超越前車之行為，堪予認定。
  (三)從而，原處分機關援引道路交通管理處罰條例第三十三條第一項之規定，裁處異
    議人罰鍰六千元，並記違規點數一點核無違誤，應予維持。異議人徒以前揭情詞
    置辯，不足採信。本件異議為無理由，應予駁回。
據上論斷，應依道路交通案件處理法第十九條，裁定如主文。
中      華      民      國    九十三    年    十一    月   二十五       日
                            臺灣高雄地方法院交通法庭
                                          法  官  劉惠娟
右正本證明與原本無異
如不服本裁定應於送達後五日內向本院提出抗告狀
                                          書記官  陳素徵
中      華      民      國    九十三    年    十一    月   二十六       日
